【裁判字號】    88,易,2211
【裁判日期】    890626
【裁判案由】    詐欺
【裁判全文】
臺灣桃園地方法院刑事判決                        八十八年度易字第二二一一號
    公  訴  人  臺灣桃園地方法院檢察署檢察官
    被      告  甲○○
右列被告因詐欺案件，經檢察官提起公訴（八十八年度偵緝字第五０七號），本院判
決如左：
    主  文
甲○○意圖為自己不法之所有，以詐術使人將本人之物交付，處有期徒刑肆月。
    事  實
一、甲○○明知其並無清償借款之能力及意思，竟基於意圖為自己不法所有而詐取他
    人財物之犯意，於民國八十七年九月間，向乙○○借得新臺幣五十三萬元，約明
    於八十七年十月三十日清償，並簽發本票一紙給予乙○○作為擔保借款之用，使
    乙○○信以為真，將上開款項交付給予甲○○，嗣因本票到期，甲○○仍不為給
    付清償，且避不見面，乙○○始知受騙。
二、案經乙○○訴請臺灣桃園地方法院檢察署檢察官偵查起訴。
    理  由
一、訊據被告甲○○固坦承確曾有向告訴人乙○○借錢，且迄今仍尚未返還等情不諱
    ，惟矢口否認有欲向乙○○詐取財物之不法所有意圖，辯稱：伊並沒有詐欺，伊
    已經有還給乙○○一部分的錢，當初伊雖然是有答應要如期還給乙○○，但因為
    後來伊的票也被跳了，所以才沒有辦法一次付清等詞云云。惟查，被告甲○○之
    右開詐欺事實，業據告訴人乙○○已指訴綦詳，並有被告甲○○所簽發而不予兌
    現之本票影本乙紙在卷可稽，被告至今猶徒以空言狡飾辯詞，顯圖卸責，所辯洵
    屬無可採取。本件事證明確，被告右揭犯行足堪認定，應予依法論科。
二、核被告甲○○右揭所為，係觸犯刑法第三百三十九條第一項之詐欺取財罪。另查
    ，本件公訴人認為被告以借貸名義向告訴人所詐取得之金錢，有八十萬元，惟因
    經查卷內資料，本件之告訴人乙○○乃僅執有被告甲○○所開立之五十三萬元本
    票，是逾越此數額部分，於事證上，尚不能僅以告訴人之片面指述，遽認為被告
    確有詐欺取財之事實存在，併附此敘明之。爰審酌被告犯後態度，並另參其犯罪
    動機、手段、目的、品性、素行及因犯罪所造成被害人之損害程度等一切情狀，
    量處如主文所示之刑，以資懲儆。
三、據上論斷，應依刑事訴訟法第二百九十九條第一項前段，刑法第三百三十九條第
    一項，罰金罰鍰提高標準條例第一條前段，判決如主文。
本案經檢察官呂理銘到庭執行職務。
中      華      民      國    八十九    年      六      月    二十六    日
                                      臺灣桃園地方法院刑事第一庭
                                          法  官  呂 仲 玉
右正本證明與原本無異。
如不服本判決，應於判決送達後十日內向本院提出上訴狀( 應附繕本 )，上訴於
臺灣高等法院。
                                    書記官   劉文松
中        華        民        國   八十九   年   八   月    十四    日
刑法第三百三十九條：
意圖為自己或第三人不法之所有，以詐術使人將本人或第三人之物交付者，處五年以
下有期徒刑、拘役或科或併科一千元（已提高十倍為一萬元）以下罰金。


司法院資訊處製作；財團法人民間司法改革基金會備份。
